【裁判字號】    96,勞上,78
【裁判日期】    970108
【裁判案由】    損害賠償等
【裁判全文】
臺灣高等法院民事判決                  96年度勞上字第78號
上  訴  人  丙○○
訴訟代理人  劉師婷律師
複 代 理人  蔡雅瀅律師
上  訴  人  容得實業有限公司（原名稱為固隆實業有限公司）
法定代理人  丁○○
訴訟代理人  崔百慶律師
複 代理 人  王柏棠律師
上列當事人間請求損害賠償等事件，兩造對於中華民國九十六年
七月二十日台灣板橋地方法院九十五年度勞訴字第三七號第一審
判決各自提起上訴，上訴人丙○○並在本院為訴之追加，經本院
於九十六年十二月二十五日言詞辯論終結，判決如下：
    主    文
原判決關於命容得實業有限公司給付之金額超過新台幣肆拾捌萬
壹仟伍佰陸拾柒元本息部分及該部分假執行之宣告暨命其負擔訴
訟費用（除確定部分外）之裁判均廢棄。
上開廢棄部分，丙○○在第一審之訴及假執行之聲請均駁回。
容得實業有限公司之其餘上訴及丙○○之上訴均駁回。
容得實業有限公司應再給付丙○○新台幣肆萬貳仟肆佰捌拾元，
及自民國九十六年十二月二十六日起，至清償日止，按年息百分
之五計算之利息。
丙○○其餘追加之訴駁回。
第一、二審訴訟費用關於容得實業有限公司上訴部分，由丙○○
負擔十分之四，餘由容得實業有限公司負擔；關於丙○○上訴部
分，由其自行負擔；關於追加之訴訴訟費用由容得實業有限公司
負擔。
    事 實 及 理 由
一、本件上訴人即被上訴人丙○○（下稱丙○○）聲明求為判決
    ：甲、上訴部分：(一)原判決關於駁回丙○○後開第二項之訴
    部分之裁判廢棄。(二)容得實業有限公司（下稱容得公司）應
    再給付丙○○新台幣（下同）九十萬五千三百六十七元，及
    自民國（下同）九十五年二月十五日起，至清償日止，按年
    息百分之五計算之利息。(三)追加請求再給付四萬二千四百八
    十元，及自九十五年二月十五日起，至清償日止，按年息百
    分之五計算之利息。乙、答辯部分：容得公司之上訴駁回。
    被上訴人即上訴人容得公司聲明求為判決：甲、答辯部分：
    丙○○之上訴及追加之訴均駁回。乙、上訴部分：(一)原判決
    關於不利容得公司部分之裁判廢棄。(二)上開廢棄部分，丙○
    ○在第一審之訴及假執行之聲請均駁回。
二、程序方面：
    丙○○於起訴時，係依勞工保險條例第七十二條第二項、勞
    動基準法第五十九條之規定及侵權行為之法則，請求容得公
    司賠償投保薪資以多報少之損失、職業災害補償及侵權行為
    損害賠償計二百四十五萬七千六百五十八元本息；於提起上
    訴時，僅就其敗訴之其中九十萬五千三百六十七元本息部分
    聲明不服；嗣在本院訴訟程序進行中追加請求再給付短少之
    失業給付四萬二千四百八十元本息（見本院卷六五頁、八二
    頁之擴張聲明狀），經核亦係基於本件職業災害及容得公司
    將投保薪資以多報少之同一事實而為請求，依民事訴訟法第
    四百四十六條第一項但書、第二百五十五條第一項第二款規
    定，應予准許，合先敘明。
三、丙○○起訴主張：伊於九十三年九月二十九日起，受僱於容
    得公司，擔任車床技工，每月薪資四萬元，嗣容得公司之車
    床（下稱系爭車床）因無降溫設備而提供手套要求員工作為
    隔熱之用，且未備置任何急救器材，致伊於甫工作第二天之
    九十三年九月三十日上午十時許，即遭車床壓傷，造成右手
    壓傷合併拇、食指間裂傷及肌肉斷裂，手部嚴重腫脹，經勞
    工保險局審查伊殘癈程度符合殘廢給付標準表第R90、R 108
    項08等級，醫療期間共計十三個月，容得公司應按原領工資
    數額補償伊五十二萬元，詎容得公司僅支付伊九十三年十月
    份、同年十一月份各四萬元、同年十二月份三萬八千元，及
    九十四年一月份三萬六千元，共十五萬四千元之職災工資補
    償後，於九十四年三月十五日即謊稱公司因經營不善等因素
    辦理結業，致伊陷於錯誤而同意以十萬元補償金和解，然容
    得公司並未辦理結業，伊遂於九十五年一月二十五日發函撤
    銷上開和解之意思表示，容得公司仍應給付伊職業災害補償
    三十六萬六千元；另伊因本件職業災害已支出醫療費用一萬
    五千三百八十元，依勞動基準法第五十九條第一款規定，亦
    應由容得公司補償，經扣除已領之勞保傷病給付十一萬六千
    二百三十九元後，容得公司尚應給付職業災害補償十六萬五
    千一百四十一元。又伊每月薪資四萬元，應按「勞工保險投
    保薪資分級表」第二十一級四萬零一百元投保，惟容得公司
    按第二級一萬六千五百元投保，致伊可領取之勞保給付短少
    ，自應依勞工保險條例第七十二條第二項規定，賠償勞保傷
    病給付差額三萬六千七百七十四元及殘廢給付差額四十二萬
    四千九百八十元，並應返還勞工保險局匯入其帳戶之伊之傷
    病給付二萬零二十九元，共計四十八萬一千七百八十三元；
    又伊因本件傷害減少百分之三十之勞動能力，自九十四年十
    月三十一日治療終止日起至伊退休之日，尚有二十年之工作
    期間，扣除中間利息及勞工保險殘廢給付七十二萬一千九百
    八十元後，伊減少勞動能力之損害為一百三十一萬零七百三
    十四元；又伊失去原有之工作能力，對就業及家庭生活皆影
    響甚鉅，精神上深感痛苦，容得公司應給付非財產上損害之
    慰藉金五十萬元等情，爰依勞工保險條例第七十二條第二項
    、勞動基準法第五十九條之規定及侵權行為之法則，求為命
    容得公司給付如原判決計算書所示總計二百四十五萬七千六
    百五十八元，並加計法定遲延利息之判決（原審判命容得公
    司給付六十四萬六千七百零八元本息；而駁回丙○○其餘之
    請求。容得公司就其敗訴部分聲明不服；丙○○則僅就其敗
    訴之其中九十萬五千三百六十七元本息部分聲明不服，餘已
    告確定，惟在本院追加請求失業給付差額四萬二千四百八十
    元本息）。
    容得公司則以：伊之原法定代理人廖淑美因罹患腦中風，業
    經法院宣告為禁治產人，且伊確係經營不善，已在辦理結算
    程序，故兩造間之和解並無民法第七百三十八條所列之事由
    ，丙○○撤銷和解之意思表示，於法無據；又系爭事故發生
    時，丙○○係第一天赴公司試作，俾確定是否有充任師傅之
    技術，故兩造就薪資部分尚未達成協議，丙○○所謂其薪資
    為每月四萬元云云，並無依據；又系爭車床確有降溫設備，
    並於本事件發生前之九十三年六月十六日即委託鉞鑫企業有
    限公司（下稱鉞鑫公司）維修，並無丙○○所指之瑕疵存在
    ；且操作車床時伊禁止戴手套，以避免手套之纖維被機器捲
    入，致發生意外，此不僅為一般車床師傅所明知之事，且伊
    於工作場所亦已明文公告禁止，惟丙○○不僅於操作時戴手
    套，甚至一面抽煙，是系爭傷害全係因可歸責於其本身之事
    由所致；又伊因體恤丙○○受傷，乃在道義上給付四次款項
    ，俾其安心養傷，並非薪資，故隨其傷勢逐漸好轉，給付之
    金額亦隨之降低；況依勞工保險局九十五年三月二十八日函
    所示，丙○○於九十四年十一月二十二日起應可適應並恢復
    其本業工作能力，其請求自無理由等語，資為抗辯。
四、兩造不爭執之事實：
  (一)丙○○於九十三年九月三十日上午，在容得公司從事車床工
    作時，遭車床壓傷，造成右手壓傷合併拇、食指間裂傷及肌
    肉斷裂，手部嚴重腫脹（見原審調解卷七頁之亞東紀念醫院
    診斷證明書）。
  (二)容得公司分別於九十三年十一月間及同年十二月間支付丙○
    ○各四萬元；又於九十四年一月間及同年二月間依序支付丙
    ○○三萬八千元、三萬六千元（見原審勞訴卷六五頁之容得
    公司答辯狀、七十頁之丙○○爭點整理狀）。
  (三)容得公司於九十四年三月十五日由原法定代理人廖淑美之夫
    即監護人詹哲維代為表示：該公司因經營不善等因素將辦理
    結業，丙○○遂同意與容得公司達成和解，由容得公司支付
    十萬元補償薪資與復健費用；嗣丙○○於九十五年一月間發
    現容得公司並未辦理結業，改由廖淑美之子丁○○擔任負責
    人繼續經營，遂於九十五年一月二十五日函知容得公司依民
    法第九十二條規定，撤銷上開和解之意思表示（見原審調解
    卷八頁之和解書、勞訴卷二八一頁之律師函）。
  (四)亞東紀念醫院於九十四年十月三十一日所出具丙○○之勞工
    保險殘廢診斷書載明：「治療終止診斷殘廢日期（症狀固定
    ）九十四年十月三十一日」、「治療一年以上診斷為永久不
    能復原（即症狀尚未痊癒）日期九十四年十月三十一日」，
    勞工保險局並於九十四年十一月十一日發給丙○○殘廢給付
    五百四十日，共計二十九萬七千元（見原審調解卷十四頁至
    十五頁之勞工保險殘廢診斷書、勞工保險局核定通知書）。
  (五)勞工保險局九十五年三月二十八日保給簡字第021020327號
    書函表示：丙○○於九十四年十一月二十二日起，應可適應
    並恢復其本業工作能力（見原審勞訴卷五二頁）。
五、丙○○雖主張容得公司於九十四年三月十五日謊稱公司因經
    營不善等因素辦理結業，致伊陷於錯誤而同意以十萬元補償
    金和解，然容得公司並未辦理結業，伊遂於九十五年一月二
    十五日發函撤銷上開和解之意思表示云云。惟為容得公司所
    否認；且查：
    兩造於上開和解書載明：「茲因固隆公司（嗣經變更名稱為
    容得公司）負責人廖淑美因腦中風，喪失智能與行為能力，
    加上公司經營不善等因素，故公司辦理結業，而因公受傷之
    員工丙○○因公司無能力再支付薪資，故公司由（股東）詹
    亦藩（即廖淑美之夫即監護人，嗣已改名為詹哲維）代表取
    得葉君（即丙○○）之體諒達成和解，一次支付十萬元，補
    償薪資與復健費用，而葉君之勞健保費用暫時由詹亦藩代為
    支付，期間至九十五年十二月三十一日，以維持葉君之復健
    醫療，而勞保之薪資補助由葉君自行請領」（見原審調解卷
    八頁之和解書、勞訴卷三七頁至三八頁之公司登記事項卡）
    ，為兩造所不爭執。查容得公司之原法定代理人廖淑美確因
    罹患腦中風，喪失智能與行為能力，業經原法院以九十四年
    度禁字第一一Ｏ號裁定宣告為禁治產人，此有該裁定可稽（
    見原審勞訴卷十七頁），準此，容得公司之原法定代理人廖
    淑美既因罹患腦中風，而經原法院宣告為禁治產人，依法即
    已喪失行為能力（民法第十五條規定參照），顯無繼續經營
    該公司之能力，而由廖淑美之夫即監護人亦即該公司之股東
    詹哲維（民法第一千零九十八條、第一千一百十一條第一項
    第一款規定參照），代表該公司與丙○○成立和解，且容得
    公司復因經營不善，其員工人數由原先之十一人，而銳減為
    六人，亦有容得公司提出之員工薪資名冊足按（見原審勞訴
    卷十八頁至十九頁），且為丙○○所不爭執（見原審勞訴卷
    三一頁之民事準備(一)狀）。嗣該公司於九十五年八月一日始
    改由廖淑美之子丁○○擔任負責人，繼續經營（見原審勞訴
    字卷五六頁至五七頁之公司登記事項卡），足見上開和解書
    所載固隆公司負責人廖淑美因腦中風，喪失智能與行為能力
    ，加上公司經營不善等因素，故公司辦理結業，而因公受傷
    之員工丙○○因公司無能力再支付薪資，因而就補償薪資與
    復健費用二項與丙○○成立和解（其餘項目則不在和解範圍
    ）等情，應屬實情。況上開和解之內容復已經變更名稱後之
    容得公司承認，依民法第一百十五條規定，亦應溯及為法律
    行為時發生效力。顯見固隆公司於與丙○○成立上開和解時
    ，並未施用詐術，使丙○○陷於錯誤，而同意成立和解，情
    至明顯。足見丙○○主張固隆公司與伊成立上開和解時施用
    詐術，致伊陷於錯誤，伊自得撤銷上開和解之意思表示云云
    ，殊不足取。
六、丙○○另主張伊每月之薪資為四萬元，容得公司應賠償伊勞
    保投保薪資金額以多報少之損害賠償四十八萬一千五百六十
    七元、及九十四年二月二十五日匯入容得公司帳戶之丙○○
    傷病給付計四十八萬一千七百八十三元、醫療費用及原領工
    資補償（扣除容得公司已付之工資、和解金並與丙○○已領
    及應領之勞保傷病給付、殘廢給付抵充）十六萬五千一百四
    十一元及侵權行為損害賠償（扣除丙○○已領及應領之勞保
    殘廢給付）九十萬五千三百六十七元，總計為一百五十五萬
    二千零七十五元，並在本院追加請求容得公司應賠償投保薪
    資以多報少，致伊請領失業給付短少四萬二千四百八十元等
    情；而容得公司則以前開情詞置辯。經查：
  (一)關於丙○○主張伊每月之薪資為四萬元部分：
    容得公司雖否認丙○○主張其每月之薪資為四萬元，而係一
    萬六千五百元云云。惟查丙○○於九十三年九月三十日在容
    得公司從事車床工作時，遭車床壓傷之後，容得公司分別於
    九十三年十一月間及同年十二月間支付丙○○各四萬元，嗣
    於九十四年一月間及同年二月間又依序支付丙○○三萬八千
    元、三萬六千元；復於九十四年三月十五日以容得公司經營
    不善等因素辦理結業，容得公司無能力再支付薪資為由，而
    與丙○○達成上開和解，為兩造所不爭執。再經參諸證人即
    容得公司之股東詹哲維在原審證稱：「有告訴他（指丙○○
    ）待遇之三萬八千元及四萬之間……原告（指丙○○）來應
    徵車床師傅」（見原審勞訴卷八二頁之言詞辯論筆錄）；而
    證人即容得公司之廠長乙○○亦在原審證稱：「原告是師傅
    」（見原審勞訴卷四三頁之言詞辯論筆錄），再經衡諸常情
    ，丙○○之每月薪資果低於四萬元，則容得公司應不可能於
    九十三年十一月間及九十三年十二月間各給付丙○○薪資四
    萬元，益見兩造間已議定丙○○每月之薪資為四萬元。足見
    容得公司所為之上開抗辯，顯不足取。
  (二)關於請求容得公司賠償因投保薪資以多報少之損失共計四十
    八萬一千五百六十七元（含殘廢給付差額四十二萬四千七百
    六十四元、傷病給付差額三萬六千七百七十四元、應返還勞
    工保險局已將傷病給付匯入容得公司帳戶之二萬零二十九元
    部分：
    按投保單位違背本條例規定，將投保薪資金額以多報少或以
    少報多者，勞工因此所受損失，應由投保單位賠償之，勞工
    保險條例第七十二條第二項定有明文。查丙○○每月之薪資
    為四萬元，按勞工保險投保薪資分級表之規定，應按第二十
    一級四萬零一百元投保，惟容得公司卻僅按第二級一萬六千
    五百元予以投保，致丙○○受有殘廢給付差額四十二萬四千
    七百六十四元及勞保傷病給付差額三萬六千七百七十四元之
    損失；另容得公司應返還勞工保險局九十四年二月二十五日
    匯入容得公司帳戶之傷病給付二萬零二十九元，計四十八萬
    一千五百六十七元等情，為容得公司所不爭執，並有勞工保
    險投保薪資分級表、勞工保險被保險人投保資料表、勞工保
    險局核定通知書、計算書及勞工保險局九十六年一月二十二
    日函暨所附資料可稽（見原審調解卷九頁至十三頁、二八頁
    、原審勞訴卷一六０頁至一七一頁）。則丙○○依上開勞工
    保險條例七十二條第二項之規定，請求容得公司賠償上開投
    保薪資金額以多報少之殘廢給付差額損害四十二萬四千七百
    六十四元、傷病給付差額三萬六千七百七十四元及返還勞工
    保險局已於九十四年二月二十五日將丙○○傷病給付匯入容
    得公司帳戶之款項二萬零二十九元，共計四十八萬一千五百
    六十七元，即屬有據。
  (三)關於請求醫療期間十三個月之醫療補償與原領工資補償差額
    共計十六萬五千一百四十一元部分：
    按和解有使當事人所拋棄之權利消滅及使當事人取得和解契
    約所訂明權利之效力，民法第七百三十七條定有明文。查兩
    造既於九十四年三月十五日就補償薪資與復健費用二項成立
    上開和解，已如上述。依上開規定，兩造自應同受和解契約
    之拘束，亦即不得再就上開已達成和解之事項再事爭執或請
    求。則丙○○依勞動基準法第五十九條之規定，請求容得公
    司就已和解之醫療費用及補償薪資再為上開請求，即屬無據
    。
  (四)關於請求減少勞動能力之損害及非財產上損害之慰藉金，原
    請求一百八十一萬零七百三十四元，於本院減縮請求九十萬
    五千三百六十七元部分：
    丙○○雖主張伊受僱於容得公司擔任車床技工，容得公司之
    系爭車床從未維修而存有瑕疵，且無降溫設備，故提供手套
    要求員工作為隔熱之用，亦未實施勤前安全教育，復未配置
    任何急救器材，致伊於甫工作第二天之九十三年九月三十日
    上午，即遭車床壓傷，造成前開傷殘，顯已違反保護他人之
    法律，應有過失，致生損害於伊，應負賠償責任，扣除伊已
    領及應領之勞保殘廢給付後，應賠償一百八十一萬零七百三
    十四元，爰於本院減縮請求九十萬五千三百六十七元云云。
    惟為容得公司所否認，並以前開情詞置辯；且查：容得公司
    就系爭車床有定期保養及維修，並由車床組長對新進員工實
    施口頭勤前安全教育，且系爭車床確有降溫設備，況容得公
    司亦已設置有急救器材等情，業經本院將證人即容得公司之
    廠長乙○○及證人即負責系爭車床定期保養維修承包商鉞鑫
    公司之技工甲○○予以隔離訊問。證人乙○○證稱：「（法
    官問：容得公司共有幾台車床，公司有無規定多久維修保養
    一次？答：）容得公司有三台車床，每天下班都會擦拭，由
    鉞鑫公司負責保養，每半年檢查維修一次，車床機器也是向
    鉞鑫公司買的，他們會主動前來檢查，中間如臨時有狀況才
    會叫他們來維修」、「（法官問：93年6月16日起至同年6月
    23日止，鉞鑫公司是派何人前來保養維修？該次維修保養是
    例行性的或是因故障而作維修？提示原審勞訴卷第196頁被
    證十一維修服務單，答：）他們來維修的人我不一定認識，
    他們也不一定派同一人來維修，依維修服務單所載該次是派
    黃啟文來維修的，沒錯」、「（法官問：為何該次維修服務
    單所載服務人員為黃啟文而非甲○○？答：）鉞鑫公司有時
    派一人來，有時派二人來維修，原則上維修服務單上就寫派
    來維修人的名字。我和黃啟文不熟」、「（法官問：這次是
    例行的維修，還是故障臨時請他們來維修的？答：這次是老
    闆打電話叫他們來的，不是例行性的維修」、「（法官問：
    容得公司對員工有無依規定實施勤前安全教育？答：）我只
    負責分配工作，我們不負責職前教育，只是由車床組長口頭
    告知車床如何操作，對在職員工沒有定時教育，只有在做錯
    時予以糾正，且我們廠裡有貼（安全教育）標語」、「（法
    官問：容得公司有無禁止車床操作員於操作時不得戴手套？
    答：）我們工廠有貼標語，嚴禁戴手套工作」、「（法官問
    ：車床有無編號，是那一部車床送回去維修的？答：）我看
    見甲○○和另一位師傅送回鉞鑫公司維修的是564193號車床
    ，是舊有的車床，是本件事故的車床。他來拆是一天，他來
    組裝又是一天」；而證人甲○○亦證稱：「（法官問：93年
    6月16日起至同年6月23日止，有無前往容得公司做車床維修
    保養工作？答：）我有去容得公司拆機器回來維修，再送回
    去組裝，但時間我不記得了，大概是這個時間，當時有一個
    臨時工人和我一起去的」、「（法官問：為何該次維修服務
    單載明服務人員是黃啟文而非你？提示原審勞訴卷一九六頁
    ，答：）我對外的名字叫黃啟文，我的名片也都印為黃啟文
    （提出名片一紙附卷）」、「（法官問：該次是因故障或屬
    例行性的維修保養？答：）不是故障，也不是例行性的維修
    ，是時間久了不精準，做出的零件不漂亮，沒有固定維修，
    有時一年不精準了，就會維修，要看車床使用的情形。容得
    公司有三台車床，這次僅對一台維修，其他二台僅教他們加
    機油。這次維修的車床，我已經不記得車床的編號了，服務
    單沒有寫編號，這次是拆回去修的，一個星期修好後，送回
    去組裝的」；又系爭車床設有降溫設備（冷卻泵浦），容得
    公司並已在工作場所公告規定於操作車床時禁止戴手套，以
    避免手套之纖維被機器捲入，致生意外等情，亦已據丙○○
    在原審自認：「案發時我是用雙手用砂紙在研磨馬達芯，有
    時會很燙，所以要戴手套」（見原審勞訴卷四四頁之言詞辯
    論筆錄）、「我是戴手套沒有錯，但是因為機器晃動較大…
    …我的工作是切削馬達心，我是在切削後研磨的時候發生事
    故，研磨時以正常來說是不能戴手套，但砂紙很小張，研磨
    時會碰到軸心」（見原審勞訴卷一二九頁至一三０頁之言詞
    辯論筆錄）；另證人即容得公司之廠長乙○○亦在原審證稱
    ：「事故發生時，有師傅在叫，當時我在巡視廠房，我有看
    到丙○○右手戴棉質手套流血，當時丙○○右手手腕的地方
    有流血，血很濃，另外與丙○○一起作的師傅說原告的手被
    車床捲進去，我們公司有規定，工作不能戴手套，公司有貼
    公告…我沒有拿手套給丙○○」（見原審勞訴卷四三頁之言
    詞辯論筆錄），並有系爭車床及上開現場公告之照片可稽（
    見原審勞訴卷二０二頁至二０三頁）；又系爭車床確設有降
    溫之設備（冷卻泵浦），亦已據證人乙○○在原審證稱：「
    每部機器都有降溫設備（水管及機器右下方有冷卻泵浦打水
    ）不可能是事後加上去」（見原審勞訴卷一八七頁之言詞辯
    論筆錄），且有容得公司所提出之該400型系列精密高速車
    床簡介及系爭車床現場照片可稽（見原審勞訴卷一九八頁至
    二０二頁）；又容得公司亦已設置有急救器材一節，亦已據
    證人乙○○在原審證稱：「辦公室有急救箱，辦公室就在工
    廠的隔壁」（見原審勞訴卷一八八頁之言詞辯論筆錄）。綜
    上各情，容得公司就系爭車床既有定期保養及維修，並已由
    組長對新進員工實施口頭勤前安全教育，且系爭車床確有降
    溫設備，況容得公司亦已設置有急救器材，而丙○○既係車
    床之師傅，本已具有熟悉車床之操作技術及安全知識，明知
    於從事研磨工作時不得戴手套，竟違反容得公司之規定，於
    雙手以砂紙從事研磨馬達芯之工作時戴上手套，不慎被系爭
    車床機器捲入而受有前開傷害，顯見全係因丙○○自己之過
    失行為所致。足見丙○○所為上開之主張，殊不足取。則其
    依據侵權行為之法則，請求容得公司給付九十萬五千三百六
    十七元及法定遲延利息，亦屬無據。
  (五)關於追加失業給付差額四萬二千四百八十元部分：
    查丙○○每月之薪資為四萬元，惟容得公司為丙○○申報投
    保勞工保險之薪資僅為一萬六千五百元，已如上述。顯將投
    保薪資以多報少，造成勞工保險局按投保薪資百分之六十核
    定丙○○失業給付每月僅為九千九百元（其計算式為：16,5
    00元×60﹪＝9,900元），目前已給付二個月共一萬九千八
    百元，預計勞工保險局將於九十六年十二月二十二日再給付
    一個月，合計二萬九千七百元。如容得公司依法按實際薪資
    四萬元投保第二十一級（三萬八千二百零一元至四萬零一百
    元），丙○○本得領取三次失業給付合計七萬二千一百八十
    元（其計算式為：40,100元×60﹪×3＝72,180元），足見
    丙○○受有失業給付差額之損害為四萬二千四百八十元（其
    計算式為：72,180元－29,700元＝42,480元），此為容得公
    司所不爭執。則丙○○依就業保險法第三十八條第二項後段
    之規定，請求容得公司賠償上開失業給付差額之損害四萬二
    千四百八十元，亦屬有據。
七、綜上所述，丙○○依據勞工保險條例第七十二條第二項之規
    定，請求容得公司給付四十八萬一千五百六十七元，及自起
    訴狀繕本送達之翌日即九十五年二月十五日起，至清償日止
    ，按年息百分之五計算之利息部分，自屬應予准許；至超過
    上開部分（除確定部分外）之請求，即屬不應准許。另丙○
    ○依據就業保險法第三十八條第二項後段之規定，在本院追
    加請求容得公司再給付四萬二千四百八十元及自言詞辯論之
    翌日即九十六年十二月二十六日起（民法第二百二十九條第
    二項規定參照），至清償日止，按年息百分之五計算之利息
    部分，亦屬應予准許；至超過上開遲延利息部分之請求，即
    屬不應准許。從而，原審就上開應予准許部分，所為容得公
    司敗訴之判決，核無違誤。容得公司之上訴論旨指摘原判決
    此部分不當，求予廢棄改判，為無理由；就上開不應准許之
    其中十六萬五千一百四十一元本息部分，所為容得公司敗訴
    之判決，自有未洽。容得公司之上訴論旨指摘原判決此部分
    不當，求予廢棄改判，為有理由；就其餘不應准許之九十萬
    五千三百六十七元本息部分，所為丙○○敗訴之判決，核無
    違誤。丙○○之上訴論旨指摘原判決此部分不當，求予廢棄
    改判，為無理由。
八、至兩造其餘之攻擊或防禦方法及未經援用之證據，經本院斟
    酌後，認為均不足以影響本判決之結果，自無逐一詳予論駁
    之必要，併此敘明。
據上論結，本件丙○○之上訴為無理由，追加之訴為一部有理由
，一部無理由，容得公司之上訴為一部有理由，一部無理由，依
民事訴訟法第四百四十九條第一項、第四百五十條、第七十八條
、第七十九條，判決如主文。
中    華    民    國    97    年    1     月    8     日
                  勞工法庭
                        審判長法  官  林鄉誠
                              法  官  許紋華
                              法  官  楊豐卿
正本係照原本作成。
不得上訴。
中    華    民    國    97    年    1     月    8     日
                              書記官  殷丹妮


司法院資訊處製作；財團法人民間司法改革基金會備份。
